【裁判字號】    92,交聲,142
【裁判日期】    921229
【裁判案由】    違反道路交通管理處罰條例
【裁判全文】
臺灣宜蘭地方法院交通事件裁定                    九十二年度交聲字第一四二號
    移 送機 關  交通部公路總局台北區監理所宜蘭監理站
    異  議  人  甲○○
右列受處分人因違反道路交通管理處罰條例案件，對於交通部公路總局台北區監理所
宜蘭監理站民國九十二年十月二十四日所為之處分（原處分案號：宜監字第四三－Ｑ
00000000號），聲明異議，本院裁定如左：
    主  文
異議駁回。
    理  由
一、按汽車行駛於道路上，其汽車駕駛人未繫安全帶者，處駕駛人新臺幣一千五百元
    罰鍰道路交通管理處罰條例第三十一條第一項定有明文。路交通管理事件統一裁
    罰標準及處理細則第十一條第一項第一款規定：行為人有本條例之情形者，應填
    製舉發違反道路交通管理事件通知單，並於被通知人欄予以勾記，其通知聯依下
    列規定辦理：一、當場舉發者，應填記駕駛人或行為人姓名、性別、出生年月日
    、地、身分證統一號碼及車主姓名、地址、車牌號碼、車輛種類。被查獲之駕駛
    人或行為人為受處分人時，應將該通知單填記後交付該行為人簽名或蓋章收受之
    ；拒絕簽章者，並記明其事由，視為已收受。
二、本件異議意旨略以：異議人甲○○無故遭告知有如裁決書所載之違規，且本件並
    無證據證明異議人有違規之事實等語。
三、經查，異議人確有於民國九十二年六月十七日二十一時三十九分許，因駕駛汽車
    未繫安全帶，經警攔撿舉發之事實，有宜蘭縣警察局舉發違反道路交通管理事件
    通知單影本一紙在卷可憑。又證人即員警徐維強到庭證稱：當日係執行交通大執
    法勤務，地點在東港路陸橋下，伊與另外一名員警，以目視方式看車輛駕駛人是
    否繫安全帶，發現未繫安全帶者即攔停，請駕駛人拿出證件，將證件交給警員簡
    國賢填製舉發單告發。又當日執勤地點附近有商家，有燈光可以看清楚駕駛人是
    否繫安全帶等語綦詳。另證人即員警簡國強亦證稱：當天是交通隊舉辦交通大執
    法，執行情形就是要攔停未繫安全帶及使用手機的駕駛人。攔檢地點是宜蘭市○
    ○路陸橋下。本件舉發違反道路交通管理事件通知單上所載駕駛人與車牌號碼均
    是伊當場填製的，且係依駕駛人所出示之駕照及行照所填寫，又其上所載「拒簽
    」及「無正當理由簽收」等字樣亦是伊所填寫的。本件必係駕駛人出示駕照或行
    照，伊才會填製駕駛人的資料，填寫完以後，再請駕駛人簽名，如果駕駛人不簽
    名，就會註明拒簽等語在卷。又本件舉發違反道路交通管理事件通知單上所載駕
    駛人姓名、年籍、住所、車輛之車牌號碼等資料均無錯誤，亦堪認係依照正確之
    行車執照或駕駛執照所填寫，是證人簡國維證稱駕駛人有提供行照及駕照等語，
    亦堪信為真實。再者，異議人亦坦承確有印象曾於某日，在上開二證人所指之執
    勤地點即宜蘭市東港橋下將行照交給警員等情，堪認異議人確有於舉發違規之時
    間行經該處。至異議人辯稱當時將行照交給警員後，警員看畢即歸還，並未告知
    伊有違規，亦無印象警員有出示紅單要伊簽名云云，業據證人簡國維及徐維強一
    致證稱舉發時均會告知駕駛人違規事由，不可能自行取去駕駛人之行車執照自行
    製單舉發等語綦詳。經查證人徐維強與簡國維所述互核相符，且本案舉發之警員
    既係依法執行勤務，與異議人素不相識，亦無宿怨，衡情應不至故為虛偽之陳述
    ，是渠等證述應堪採信。而員警既已於舉發通知單上載明「拒簽」字樣，揆諸前
    揭規定，自仍生收受效力。異議人辯稱並無證據證明伊違規事實，洵無足採。綜
上，原處分機關之裁處核無不當，本件異議為無理由，應予駁回。
據上論斷，應依道路交通案件處理辦法第十九條裁定如主文。
中      華      民      國      九十二    年    十二    月    二十九    日
                                      臺灣宜蘭地方法院交通法庭
                                            法  官  謝  佩  玲
右正本證明與原本無異。
如不服本裁定，應於裁定送達後五日內向本院提出抗告狀。（應附繕本）
                                            書記官  林  慶  生
中      華      民      國      九十二    年    十二    月    三十一    日


司法院資訊處製作；財團法人民間司法改革基金會備份。
